【裁判字號】    95,上訴,2472
【裁判日期】    951227
【裁判案由】    違反漁業法
【裁判全文】
臺灣高等法院刑事判決                95年度上訴字第2472號
    上  訴  人  丙○○
    即  被  告
                丁○○
                乙○○
                甲○○
    上訴人共同
    選任辯護人 黃丁風  律師
               黃雅羚  律師
               黃敬唐  律師
上列上訴人因違反漁業法案件，不服臺灣基隆地方法院95年度訴
字第279號，中華民國95年5月30日第一審判決（起訴案號：臺灣
基隆地方法院檢察署95年度偵字第356號），提起上訴，判決如
下：
    主      文
上訴駁回。
丙○○、丁○○、乙○○及甲○○均緩刑參年。
    事實及理由
一、本院審理結果，認第一審以上訴人即被告丙○○等觸犯漁業
    法第四八條第一項第三款規定，依同法第六Ｏ條第一項規定
    ，各判處有期徒刑五月，並均諭知易科罰金折算標準為銀元
    三百元即新台幣九百元折算一日，認事用法及量刑均無不當
    ，應予維持，並引用如附件第一審判決書記載的事實、證據
    及理由。
二、被告上訴意旨略以，對犯罪事實坦白承認，請求宣告緩刑。
三、依修正後刑法第二條第一項前段規定，應適用修正前刑法第
    四一條第一項前段規定，定折算標準。
    原判決雖未及比較適用，但上訴本院後，既仍應適用行為時
    法，則原判決宣告的易科標準即無不當。
四、本案行為後，刑法第七四條的緩刑規定已經修正。
    緩刑宣告是以裁判時的狀態為準，因此犯罪在新法施行前，
    裁判於新法施行後，關於緩刑的宣告，當然適用新法規定。
    被告四人均未曾受有期徒刑以上刑的宣告，有本院被告前案
    紀錄表可憑。歷經偵審程序，應知所警惕不致於再犯，認以
    暫不執行為適當，併均宣告緩刑如主文。
五、適用法律
    刑事訴訟法第三七三條、第三六四條、第三六八條。
    刑法第二條第一項前段、第七四條第一項第一款、修正前第
    四一條第一項前段。
中    華    民    國    95    年    12    月    27    日
                  刑事第六庭審判長  法  官  林堭儀
                                    法  官  莊謙崇
                                    法  官  郭豫珍
以上正本證明與原本無異。
如不服本判決，應於收受送達後十日內向本院提出上訴書狀，其
未敘述上訴之理由者並得於提起上訴後十日內向本院補提理由書
（均須按他造當事人之人數附繕本）。
                                    書記官  楊秋鈴
中    華    民    國    95    年    12    月    27    日
漁業法第48條
採捕水產動植物，不得以左列方法為之：
一  使用毒物。
二  使用炸藥或其他爆裂物。
三  使用電氣或其他麻醉物。
為試驗研究目的，經中央或直轄市主管機關許可者，不受前項之
限制。
漁業法第60條
 (罰則 (一) )
違反第 48 條第 1 項各款規定之一者，處 5 年以下有期徒刑、
拘役或併科新台幣 15 萬元以下罰金。
違反主管機關依第 44 條第 1 款、第 2 款所為之公告事項者，
處3年以下有期徒刑、拘役或科或併科新台幣15萬元以下罰金。


司法院資訊處製作；財團法人民間司法改革基金會備份。
